臺灣臺中地方法院交通事件裁定　　　 100年度交聲字第1684號
　　　　　　　　　　　　　　　　　 100年度交聲字第1685號
　　　　　　　　　　　　　　　　　 100年度交聲字第1686號
　　　　　　　　　　　　　　　　　 100年度交聲字第1687號
　　　　　　　　　　　　　　　　　 100年度交聲字第1688號
　　　　　　　　　　　　　　　　　 100年度交聲字第1689號
原處分機關　交通部公路總局臺中區監理所
受處分人即
異　議　人　黃鈴英
上列受處分人因違反道路交通管理處罰條例案件，對於交通部公
路總局臺中區監理所如附表編號一號至編號六號所示裁決日期所
為之處分（附表編號一號至編號六號裁決書），聲明異議，本院
裁定如下：
    主  文
異議均駁回。
    理  由
一、原處分機關意旨略以：異議人即受處分人黃玲英（下稱受處
    分人）所有車牌號碼八Ｂ－六一七八號自用小客車，分別於
    附表編號一號至六號所示之違規時間、地點，均因在道路收
    費停車處所停車不依規定繳費之違規事實，為臺中市政府交
    通處分別製單舉發。原處分機關遂分別於如附表所示之時間
    製發如附表所示之裁決書，依違反道路交通管理處罰條例第
    五十六條第二項，各裁處罰鍰新臺幣（下同）三百元，逾期
    則依裁決書處罰主文規定裁處。
二、聲明異議意旨略以：車號八Ｂ－六一七八號，因未收到第一
    Ｇ0000000號、一Ｇ0000000號、一Ｇ000
    0000號、一Ｇ0000000號、一Ｇ0000000
    號、一Ｇ0000000號違規之停車繳費單，爰聲明異議
    等語。
三、按違反交通管理事件，有關文書送達之程式，依行政程序法
    之規定；送達，於應受送達人之住居所、事務所或營業所為
    之；於應送達之處所不獲會晤應受送達人時，得將文書付與
    有辨別事理能力之同居人、受僱人或應送達處所之接收郵件
    人員，違反道路交通管理事件統一裁罰基準及處理細則第五
    條、行政程序法第七十二條第一項、第七十三條第一項分別
    定有明文。次按受處分人不服道路交通管理處罰條例第八條
    公路主管機關所為之處罰，得於接到裁決書之翌日起二十日
    內，向管轄地方法院聲明異議；依上開規定聲明異議之期間
    ，自裁決送達之翌日起算，並得依法扣除在途期間；如遲誤
    該期間，法院自應以聲明異議不合法律上程式，且無從補正
    ，裁定駁回，道路交通管理處罰條例第八十七條第一項及道
    路交通事件處理辦法第十一條及第十七條前段亦分別定有明
    文。再當事人非居住於處罰機關所在之鄉、鎮、市（包括縣
    轄市、省轄市及院轄市），但居住於受理聲明異議案件法院
    之管轄區域者，依法院訴訟當事人在途期間標準第二條第一
    款中之「地方法院在途期間」欄所載日數，扣除在途期間，
    法院訴訟當事人在途期間標準第四條第一項第二款亦規定甚
    明。而我國現行法制就文書之送達係採「到達主義」，此為
    民事訴訟起訴、上訴及刑事訴訟之上訴計算時效及上訴期限
    所採行，並觀之道路交通事件處理辦法第十二條前段規定：
    「聲明異議，應以司法狀紙，敘述異議之理由，提出於原處
    分機關為之」，堪認交通異議案件亦採「到達主義」，有關
    異議期間之計算應以聲明異議書狀到達有權處理機關（含管
    轄法院及原處分機關）之日為準。又受公寓大廈管理委員會
    僱用之管理員，其所服勞務包括為公寓大廈住戶接收文件者
    ，性質上應屬全體住戶之受僱人(最高法院九十七年台抗字
    第六二四號裁定意旨參照)。
四、經查：
（一）受處分人自九十四年六月二十七日戶籍即遷入「臺中市○
      區○○○街六號三樓之七」一址，迄今尚未遷出，受處分
      人異議狀住所欄亦載為該址，有其全戶戶籍資料查詢結果
      一份及受處分人之聲明異議狀在卷可憑。本件原處分機關
      將如附表編號一至六號裁決書交由郵政機關，依受處分人
      之上開住所地（戶籍地）分別於「九十九年五月二十日」
      （編號一、二裁決書）、「九十九年五月十四日」（編號
      三裁決書）、「九十九年四月二十二日」（編號四裁決書
      ）、「九十九年三月二十五日」（編號五裁決書）、「九
      十九年三月二十九日」（編號六裁決書）為送達，均由受
      處分人之受僱人即大廈管理員蓋「精誠名人巷管理委員會
      收發專用章」並簽名代為收受在案，則依前開法條說明，
      足認原處分機關之上開六件裁決書均業於受處分人之受僱
      人收受日，發生合法送達之效力，均已為合法之送達。
（二）又依前開法條說明，受處分人如對原處分機關所為裁決不
      服欲提起異議，應於裁決送達之翌日起算二十日內，經扣
      除在途期間，向管轄地方法院聲明異議，始為適法。準此
      ，原處分機關已分別於上開日期依法完成補充送達裁決書
      ，已如前述。又本件受處分人送達地址為臺中市，而原處
      分機關交通部公路總局所在地為（改制前）臺中縣大肚鄉
      ，則本件受處分人與原處分機關既非同一鄉、鎮、市，依
      法院訴訟當事人在途期間標準第四條第一項第二款之規定
      ，按第二條第一款「地方法院在途期間」欄所示，本件受
      處分人應有三日之在途期間，是以本件異議期間為二十日
      不變期間，並加上三日在途期間，應自受處分人接獲各裁
      決書翌日起算，分別至「九十九年六月十四日」、「九十
      九年六月七日」、「九十九年五月十七日」、「九十九年
      四月十九日」、「九十九年四月二十一日」（遇例假日者
      均已順延至次一上班日）止期滿。惟受處分人竟遲至一百
      年五月五日始向原處分機關聲明異議，此亦有蓋有原處分
      機關總收文章戳之聲明異議狀在卷可按，本件異議均已逾
      法定異議期間，是受處分人聲明異議不合法律上之程式，
      且無從命其補正，核諸前揭說明，均應予以駁回。
五、據上論斷，應依道路交通管理處罰條例第八十七條第二項、
    道路交通事件處理辦法第十七條，裁定如主文。
中    華    民    國   100    年    6     月    17    日
                      交通法庭  法  官  郭瑞祥
以上正本證明與原本無異。
如不服本裁定應於送達後5日內向本院提出抗告狀。(應附繕本)
                                書記官  黃雅青
中    華    民    國   100    年    6     月    17    日
附表：
┌──┬──────┬──────┬─────┬──────┬───────┐
│編號│ 裁決日期   │違規時間    │          │            │裁決法條      │
│    ├──────┼──────┤違規事實  │違規通知單號│及裁罰內容    │
│    │ 裁決書字號 │違規地點    │          │            │(新臺幣)      │
├──┼──────┼──────┼─────┼──────┼───────┤
│ 1  │99年5月19日 │98年10月10日│在道路收費│府交停字第  │道路交通管理處│
│    ├──────┤19時59分    │停車處所停│1G0000000號 │罰條例（下同）│
│    │中監違字第裁├──────┤車不依規定│            │第56條第2項， │
│    │60-1G0000000│臺中市市○路│繳費      │            │處罰鍰300元整 │
│    │號          │（惠中路-朝 │          │            │              │
│    │            │富路）      │          │            │              │
├──┼──────┼──────┼─────┼──────┼───────┤
│ 2  │99年5月19日 │98年10月8日 │在道路收費│府交停字第  │第56條第2項， │
│    ├──────┤21 時8分    │停車處所停│1G0000000號 │處罰鍰300元整 │
│    │中監違字第裁├──────┤車不依規定│            │              │
│    │60-1G0000000│臺中市○○路│繳費      │            │              │
│    │號          │（漢口路-大 │          │            │              │
│    │            │墩路）      │          │            │              │
├──┼──────┼──────┼─────┼──────┼───────┤
│ 3  │99年5月13日 │98年9月23日 │在道路收費│府交停字第  │第56條第2項， │
│    ├──────┤15 時59分   │停車處所停│1G0000000號 │處罰鍰300元整 │
│    │中監違字第裁├──────┤車不依規定│            │              │
│    │60-1G0000000│臺中市市○路│繳費      │            │              │
│    │號          │（惠中路-朝 │          │            │              │
│    │            │富路）      │          │            │              │
├──┼──────┼──────┼─────┼──────┼───────┤
│ 4  │99年4月20日 │98年9月15日 │在道路收費│府交停字第  │第56條第2項， │
│    ├──────┤21 時37分   │停車處所停│1G0000000號 │處罰鍰300元整 │
│    │中監違字第裁├──────┤車不依規定│            │              │
│    │60-1G0000000│臺中市○○路│繳費      │            │              │
│    │號          │（惠文路-黎 │          │            │              │
│    │            │明路）      │          │            │              │
├──┼──────┼──────┼─────┼──────┼───────┤
│ 5  │99年3月22日 │98年8月19日 │在道路收費│府交停字第  │第56條第2項， │
│    ├──────┤11 時32分   │停車處所停│1G0000000號 │處罰鍰300元整 │
│    │中監違字第裁├──────┤車不依規定│            │              │
│    │60-1G0000000│臺中市大進停│繳費      │            │              │
│    │號          │車場        │          │            │              │
├──┼──────┼──────┼─────┼──────┼───────┤
│ 6  │99年3月22日 │98年8月17日 │在道路收費│府交停字第  │第56條第2項， │
│    ├──────┤14 時48分   │停車處所停│1G0000000號 │處罰鍰300元整 │
│    │中監違字第裁├──────┤車不依規定│            │              │
│    │60-1G0000000│臺中市南屯停│繳費      │            │              │
│    │號          │車場        │          │            │              │
└──┴──────┴──────┴─────┴──────┴───────┘